【裁判字號】    92,交聲,1010
【裁判日期】    920626
【裁判案由】    交管條例聲異
【裁判全文】
臺灣板橋地方法院交通事件裁定                  九十二年度交聲字第一０一０號
    原處分機關  交通部公路總局臺北區監理所
    異  議  人
    即受處分人  甲○○
右列受處分人因違反道路交通管理處罰條例案件，對於交通部公路總局臺北區監理所
於九十二年五月八日所為之處分（原處分案號：北監自裁字第裁四０－ＺＡ0000
000號），聲明異議，本院裁定如左：
    主  文
異議駁回。
    理  由
一、聲明異議意旨略以：異議人即受處分人甲○○主張伊於民國九十二年一月二十六
    日十一時十八分許在國道二號公路西向四公里處因「未保持行車安全距離，實際
    不足二十公尺，時速九十一公里，應保持四十五點五公尺」之違規事實，遭內政
    部警政署國道公路警察局舉發，惟該據以舉發之相片其中一張不清楚，爰請求撤
    銷原處分云云。
二、按汽車行駛於高速公路或設站管制之道路，而不遵管制之規定者，處汽車駕駛人
    新臺幣（下同）三千元以上六千元以下罰鍰；汽車駕駛人違反本條例第三十三條
    者，除依原條款處罰鍰外，並予記違規點數一點，道路交通管理處罰條例第三十
    三條第一項、第六十三條第一項第一款分別定有明文。
三、經查，本件異議人甲○○所有車牌號碼為六Ｄ－五四九五號自用小客車，於九十
    二年一月二十六日十一時十八分許，行經國道二號公路四公里西向，因有「未保
    持行車安全距離，實際不足二十公尺，時速九十一公里，應保持四十五點五公尺
    」之違規事實，而經內政部警政署國道公路警察局逕行舉發，嗣異議人向處罰機
    關陳述意見（申訴）後，處罰機關仍認本件違規屬實，而由交通部公路總局臺北
    區監理所於九十二年五月八日以北監自裁字第裁四０－ＺＡ0000000號裁
    決書裁處異議人「罰鍰三千元，並記違規點數一點」等情，有採證照片二張、內
    政部警政署國道公路警察局公警局交九０六七號舉發違反道路交通管理事件通知
    單（簡稱通知單）、上開裁決書、內政部警政署國道公路警察局第一警察隊九十
    二年四月二十九日函各一份附卷可稽。按汽車行駛高速公路，前後兩車間之行車
    安全距離，在正常天候狀況下，依左表之規定（即車速每小時九十公里，小型車
    之最小距離為四十五公尺），高速公路交通管制規則第六條第一項定有明文。本
    件係由執勤員警在現場以雷射測速照相儀器同時二組（一廣角、一望遠）鏡頭拍
    照存證而逕行舉發，違規車號為六Ｄ－五四九五號無誤等情，亦有上開採證照片
    二張、通知單及內政部警政署國道公路警察局第一警察隊九十二年四月二十九日
    函各一份附卷可稽。矧異議人對於以廣角拍攝之照片確為其所有之車輛既不爭執
    ，雖其就另一張因採望遠拍攝而無法辨視其車號之照片提出質疑，但查上開二張
    採證照片上側所顯示之拍攝日期、時間、地點、速度及右側所顯示之違規車號均
    屬一致，足見上開因採望遠拍攝而無法辨視其車號之照片與以廣角拍攝之照片均
    係就同一違規車輛所拍攝甚明，是異議人空言否認所為之上開辯解，尚無足採。
    事證明確，異議人有「未保持行車安全距離」之違規行為堪以認定，原處分機關
    據以援引前揭規定，裁處如前述，依照上開說明，並無不合，應予維持。本件異
    議為無理由，應予駁回。
四、依道路交通案件處理辦法第十九條，裁定如主文。
中    華    民    國      九十二      年      六      月      二十六    日
                                    臺灣板橋地方法院交通法庭
                                          法  官  楊  千  儀
右正本證明與原本無異。
如不服本裁定，應於送達後五日內，向本院提出抗告狀。
                                          書記官  吳  河  東
中    華    民    國      九十二      年      六      月      二十六    日


司法院資訊處製作；財團法人民間司法改革基金會備份。
